臺灣高等法院交通事件裁定　　　　　　 96年度交抗字第168號
抗　告　人
即受處分人　甲○○即三兆汽車商行
上列抗告人因違反道路交通管理處罰條例案件，不服臺灣臺北地
方法院，中華民國96年2月5日所為裁定（96年度交聲字第83號）
，提起抗告，本院裁定如下：
    主  文
抗告駁回。
    理  由
一、原處分意旨略以：抗告人即受處分人三兆汽車商行所有之車
    號2E-4095號汽車，於95年11月23日下午4時38分許，違規停
    放於台北縣三重市○○○路○段黃實線道路，經警方照相採
    證逕行舉發「在設有禁止停車標線之處所停車」，爰依道路
    交通管理處罰條例第56條第1項第4款之規定，裁處罰鍰新臺
    幣（下同）900元等情。
二、原裁定意旨略以：受處分人對於其所有之上開汽車，於遭舉
    發之時間，停放於台北縣三重市○○○路經警照相採證之地
    點等情，並不否認，且有採證照片2 幀附卷可稽。受處分人
    雖辯稱：該車於95年11月21日前即停放該處，三重市公所繪
    製黃實線並未依行政程序法規定公告云云，惟參以臺北縣政
    府警察局三重分局於95年12月13日以北縣警重交申字第0950
    057238號函覆：「…另電話查詢三重市公所工務課稱：該路
    段於95年11月21日重新劃設」等語，有該函附卷可憑。另經
    向舉發單位查詢結果，上開函內所指「重新劃設」，係指該
    處原本即繪有黃實線，於95年11月21日重新繪製。而該處原
    本之黃實線在重新繪製之前，仍清楚可見等情，製有公務電
    話記錄一紙在卷可稽，則該道路於95年11月21日重新繪製黃
    實線，性質上係事實行為，而非（新的）行政處分，受處分
    人上開所辯，已有誤解。此外，受處分人並未提出任何可資
    調查之證據證明該車係自該處未曾劃設黃實線時起，即停放
    該處，所辯難以採信。綜上，本件違規事實明確，原處分機
    關據以援引首揭規定予以裁罰，核無不合，本件異議為無理
    由，應予駁回。
三、抗告意旨略以：原審以電話向舉發單位查詢，而得「該處原
    本之黃實線在重新劃設之前，仍清楚可見」之心證，則舉發
    單位所指「重新繪製之前，仍清楚可見」之黃實線，依法應
    由原舉發機關提示施工前照片以資佐證；且倘該黃實線確實
    清楚可見，又何須重新劃設? 原審依原處分機關之「證言」
    即斷定系爭路段劃有黃實線，顯有違證據法則，為此提起抗
    告，請求撤銷原裁定等語。
四、經查，
  (一)按標線之設置，線條：以實線或虛線標繪於路面或緣石上，
    用以管制交通者。（四）黃實線：設於路側者，用以禁止停
    車禁止停車線，係用以指示禁止停車路段，為黃實線，道路
    交通標誌標線號誌設置規則第149條第1項第4款、第168條分
    別定有明文。又在設有禁止停車標誌、標線之處所停車者，
    處新臺幣（下同）600元以上1,200元以下罰鍰，道路交通管
    理處罰條例第56條第1項第4款亦定有明文。
  (二)本件抗告人即受處分人所有車號2E-4095號汽車，於95 年11
    月23日下午4 時38分許，違規停放於台北縣三重市○○○路
    二段黃實線道路，經原舉發單位照相採證後逕行舉發「在設
    有禁止停車標線之處所停車」等情，有交通部公路總局臺北
    區○○○○○道路交通管理事件裁決書1紙、現場照片2幀（
    原審卷第9、12 頁）在卷可稽，抗告人對於系爭車輛停放於
    案發地點亦不爭執，抗告人上開違規停車之事實，堪以認定
    。
  (三)抗告人雖以前詞置辯，惟本院經函詢台北縣三重市公所及負
    責劃設黃實線之豐群交通工程有限公司，三重市公所於96年
    3月28日以北縣重工字第0960013964 號函覆以「本市○○○
    路○段原有黃實線已脫落及遭泥沙覆蓋，經市民反映後，本
    所已於95年11月21日要求承包商前往劃設」等語，豐群交通
    工程有限公司亦函覆說明：「一臺北縣三重市○○○路○段
    劃設黃實線原因為原舊線已脫落模糊不清，應民眾之需求而
    重新劃設。二之前該處原本已有黃實線，經泥沙覆蓋舊線以
    致線條不甚清楚」等語，足見該路段確有因原施設之黃實線
    脫落模糊不輕，為杜紛爭而重新劃設之事實，然依該公司所
    檢附劃設前、後之現場照片6 幀可知，系爭路段黃實線在重
    新劃設前，部分或有斑駁、脫落或泥沙覆蓋等情，惟依其整
    體觀察，一般人仍可由肉眼清清晰辨視原有之黃實線確實存
    在，並未達於不能辨視或無從確認是否具有黃實線之狀態，
    是抗告人所言「最初停放時並無塗繪黃實線」云云，顯非實
    在，其前揭所辯，核係諉卸之詞，不足採信。
五、綜上，原處分機關依舉發單位所具事證，參酌受處分人違規
    之事實、情節、稽查人員處理意見及受處分人之陳述，援引
    首揭規定及違反道路交通管理事件統一裁罰基準表及處理細
    則第41條第4項及第43條之規定裁罰受處分人900元，並無不
    合。原裁定已詳述其認定抗告人違規之理由與事證，因而駁
    回其異議，其理由雖略嫌簡要，但結論則無不當，抗告人抗
    告意旨猶執陳詞指摘原裁定不當，難認有理，應予駁回。
據上論結，應依道路交通案件處理辦法第26條，刑事訴訟法第41
2條，裁定如主文。
中　　華　　民　　國　　96　　年　　4 　　月　　16　　日
                　刑事第三庭　審判長法　官　許國宏
                                　　法　官　楊貴志
                                　　法　官　朱光仁
以上正本證明與原本無異。
不得再抗告。
                                　　書記官　王宜玲
中　　華　　民　　國　　96　　年　　4 　　月　　18　　日
